【裁判字號】    89,易,2269
【裁判日期】    891219
【裁判案由】    傷害
【裁判全文】
台灣台中地方法院刑事判決                        八十九年度易字第二二六九號
    公  訴  人  臺灣台中地方法院檢察署檢察官
    被      告  己○○
右列被告因傷害案件，經檢察官提起公訴（八十九年度偵字第九三六三號），本院判
決如左：
    主  文
己○○無罪。
    理  由
一、公訴意旨略以：被告己○○夥同丁○○（通緝中，嗣到案後另行審結）、乙○○
    （業經本院判決有罪），及另兩名不詳男子，於民國（下同）八十八年五月七日
    上午二時許，在台中市○○路一四六號大功園ＫＴＶ內飲酒消費，見甲○○、丙○○不順眼，竟共同基於傷害人身體之犯意聯絡，分持鋁棒、酒瓶等物，敲擊、
    毆打甲○○、丙○○，致甲○○受有右尺骨骨折、頭枕頂部表皮裂傷，丙○○受
    有前額部表皮裂傷之傷害，直至甲○○、丙○○倒地不起，始搭乘ＰＡ─三一三
    六號自用小客車離去，因認被告涉犯刑法第二百七十七條第一項傷害罪嫌云云。
二、按犯罪事實應依證據認定之，無證據不得推定其犯罪事實，刑事訴訟法第一百五
    十四條定有明文。又按所謂認定犯罪事實之證據，係指足以認定被告確有犯罪行
    為之積極證據而言，該項證據自須適合於被告犯罪事實之認定，始得採為斷罪之
    資料；又事實之認定應憑證據，如未能發現相當確實證據，或證據不足以證，自
    不能以推測或擬制之方法，以為裁判之基礎，最高法院二十九年上字第三一０五
    號、四十年台上字第八六號判例著有明文。又按告訴人之告訴，係以被告受刑事
    訴追為目的，是其陳述是否與事實相符，自應調查其他證據以資審認；又事實審
    法院對於證據之取捨，依法雖有自由判斷之權，然積極證據不足證明犯罪事實時
    ，被告之抗辯或反證縱屬虛偽，仍不能以此資為積極證據應予採信之理由，最高
    法院亦著有五十二年台上字第一三００號及三十年上字第四八二號判例可資參照
    。
三、公訴人認被告己○○涉犯刑法傷害罪嫌，無非係以：告訴人甲○○、丙○○指訴
    確遭五個人毆打，並搭乘ＰＡ─三一三六號自用小客車離去，且證人戊○○證稱
    該車是丁○○向其借用，歸還時是丁○○及己○○一起還車，及告訴人等之診斷
    證明書二紙為證。然訊據被告則堅詞否認有何傷害犯行，辯稱：伊僅負責勸架，
    因為伊尚在當兵服役，不可能惹是生非等詞。經查：
  (一)公訴人所提出之告訴人診斷證明書僅能證明告訴人於案發當時確實受有傷勢，至
    於其等傷勢是否因為被告毆打所致，尚難據以認定；至於被告與丁○○共同歸還
    ＰＡ─三一三六號自用小客車與戊○○一節，亦僅能證明案發時被告確實有乘坐
    該車輛之事實，至於案發當時被告是否有參與在大功園ＫＴＶ內之鬥毆犯行仍無
    法據此究明，仍應調查其他證據方足資審認。
  (二)而觀：
  (1)告訴人甲○○於警訊時指稱：「我知道共有八名共同毆打我，均是年約二十歲左
    右的年輕人，．．．」、「我從包廂內被追打到外面停車場，我親眼見到有人從
    ＰＡ─三一三六號車上拿出一支鋁棒，並用那支鋁棒打斷我的右手，又再追打我
    至機車停車場，我見到他們其中有四個或五個人搭上ＰＡ─三一三六號自小客車
    從出口出去，所以該車我確認的很清楚」等詞。
  (2)告訴人丙○○於警訊時指述：「．．．其中一人拿玻璃酒瓶敲我的額頭，接著就
    仗著他們人多，對我們一陣拳打腳踢，我被人拿棍子打到後腦，昏在包廂外，甲○○被追打到外面的停車場，手被打斷後，他們才離去」等語，於檢察官偵訊時
    指稱當時有五個人毆打伊等之語，有該訊問筆錄在卷可按。
  (3)告訴人丙○○於本院審理時則指陳：他們（毆打者）約有四個人，是事後看錄影
    帶，之前是乙○○在包廂內毆打伊，至於己○○有無毆打伊則不清楚，錄影帶中
    沒有看到己○○有毆打伊，但有看到甲○○有被三個人打，誰打他則沒有注意看
    ，錄影帶已於九二一地震後遺失，在警訊中雖陳稱有八個人毆打伊等，而包廂內
    確實有很多人打伊等，但無法確定有八個人等情。
  (4)告訴人甲○○於本院審理時則指稱：當時衝進包廂內的就有五個人，．．．伊看
    情況不對往外跑，在包廂外面另有二個人，其中一人拉住伊手，一人擋住伊，該
    包廂內之五人又從包廂衝出毆打伊，至少有五個人攻擊伊，後來伊跑到包廂外，
    又有五個人衝過來，伊跑到大廳時，又有三個人徒手毆打伊，且在門口又有一人
    拿鋁棒朝伊手毆打過來，伊反手去擋（才受傷）等詞。
  (5)綜以告訴人前開指訴，甲○○或丙○○對於案發時究竟是四個人、五個人、八個
    人，甚而依甲○○於本院審理時指訴情形推算至少有九個人在場，共同毆打告訴
    人等節，其前後指訴已有不一，且當時鬥毆場面相當混亂，告訴人是否可能真實
    無誤地記憶案發當時鬥毆之人數及出拳毆打之人別，尚非無疑；此觀同案被告乙○○（業經本院判處有期徒刑五月，得易科罰金）於本院審理時直承：案發時伊
    確實有持酒瓶毆打丙○○，但己○○、丁○○有無打則不清楚，己○○應該沒有
    下去打一情，然告訴人甲○○卻對被告乙○○表示毫無印象，反於本院提示洪孟
    勳相片時（因其與乙○○涉犯恐嚇等罪嫌，由本股審理中）直指洪孟勳確實亦在
    場參與毆打，而經提解洪孟勳當庭命其辨識，則又稱：對其並無印象，顯見告訴
    人甲○○或因當時遭毆打傷勢甚為嚴重，或因時間過久而無法記憶，無法判定本
    案被告是否有下場毆打，而指訴不明。況被告案發時仍在馬祖服役，案發時刻乃
    利用休假期間返台，以其身為軍人身份，自無不顧及軍中嚴厲教規，而恣意加入
    本案毆打行為，致其可能涉及之刑事責任，是其辯稱：因在軍中服役，不會無故
    生非一節，要無可疑。
四、綜上所陳，告訴人所指訴上開各節既尚有瑕疵，則在此瑕疵未究明前，自不能作
    為不利於被告之認定。此外，復查無其他積極證據足以證明被告有何傷害犯行，
    其犯罪不能證明，揆諸前開規定，爰依法為無罪判決之諭知。
據上論斷，應依刑事訴訟法第三百零一條第一項前段，判決如主文。
中    華    民    國      八十九    年      十二      月      十九      日
                                        法  官  賴  妙  雲
右正本證明與原本無異。
如不服本判決，應於送達後十日內向本院提出上訴狀(須附繕本)，上訴於台灣高等
法院台中分院。
                                        書記官
中    華    民    國    八十九    年      十二      月       二十       日


司法院資訊處製作；財團法人民間司法改革基金會備份。
